【裁判字號】    96,重訴,233
【裁判日期】    971001
【裁判案由】    拆屋還地   等
【裁判全文】
臺灣高雄地方法院民事裁定             96年度重訴字第233號
原      告  中華民國經濟部
法定代理人  尹啟銘
代  理  人  經濟部工業局永安工業服務中心
法定代理人  丙○○
訴訟代理人  徐建光律師
參  加  人  乙○○
被      告  滄井企業股份有限公司
法定代理人  甲○○
上參加人因原告與被告間請求拆屋還地等事件，聲請參加訴訟，
本院裁定如左：
    主      文
參加訴訟之聲請駁回。
程序費用由參加人負擔。
    理      由
一、按就兩造之訴訟有法律上利害關係之第三人，為輔助一造起
    見，於該訴訟繫屬中，得為參加，民事訴訟法第58條第1 項
    固定有明文。惟所謂法律上之利害關係者，係指因兩造所受
    裁判結果，而自己亦需受其影響之謂，若僅有事實上之利害
    關係者，即不在得提起參加訴訟之列（最高法院17年聲字第
    42號、23年抗字第1259號判例意旨參照）。
二、本件聲請訴訟參加意旨略以：參加人係被告滄井企業股份有
    限公司（以下簡稱為滄井公司）之投資股東，對於被告滄井
    公司之財產擁有請求權，因被告滄井公司之法定代理人甲○
    ○，於經營被告滄井公司期間，疑有侵占被告滄井公司款項
    之舉，使包括參加人在內之被告滄井公司股東血本無歸，並
    使參加人負連帶債務高達新臺幣數仟萬元，其後始遭參加人
    於查核被告滄井公司帳目時發現。又被告滄井公司與原告終
    止土地租賃關係，既未經參加人或全體股東會之同意，自有
    害被告滄井公司全體股東之權益等語。
三、經查，參加人雖為滄井公司之股東兼監察人，此有參加人所
    提出之滄井公司變更登記表在卷可憑（見本院卷第77頁），
    然因滄井公司係獨立於投資股東之另一權利義務之主體，而
    得為獨立之法律行為，且其效果亦僅直接歸屬於滄井公司，
    參加人縱為滄井公司之股東，亦僅能基於其股東之身分，對
    滄井公司主張股東權利，就本件訴訟標的，或與被告滄井公
    司間，均並無相牽連之法律關係存在，不論本件原告對被告
    滄井公司之請求無有理由，均無礙參加人得以其所擁有之股
    東權，對被告滄告公司所有主張；更無礙參加人得行使依法
    律所定之權利，諸如刑事告訴權或民事侵權行為損害賠償請
    求權等，是以參加人就本件訴訟，應僅有單純之經濟利益之
    事實上利害關係，殊無何種法律上之利害關係存在，揆諸首
    揭論述，本件參加訴訟自不合法，而應予駁回。
四、依民事訴訟法第220條、第95條、第78條，裁定如主文。
中    華    民    國    97    年    10    月    1     日
                  民事第三庭    法  官  李怡諄
正本係照原本作成。
如對本裁定抗告須於裁定送達後十日內，向本院提出抗告狀，並
繳納裁判費1千元。
中    華    民    國    97    年    10    月    1     日
                                書記官  陳建琪


司法院資訊處製作；財團法人民間司法改革基金會備份。
